臺灣高等法院臺中分院刑事判決　　　　　　　　　　九十一年度上易字第五五二號
　　上　訴　人
　　即　被　告　甲○○
右上訴人因詐欺案件，不服臺灣臺中地方法院九十一年度易字第八號中華民國九十一
年二月八日第一審判決（起訴案號：臺灣臺中地方法院檢察署九十年度偵字第二○九
四七號），提起上訴，本院判決如左：
      主  文
上訴駁回。
      事  實
一、甲○○基於意圖為自己不法所有之概括犯意，自民國（下同）九十年十一月十八
    日下午一時許起至同日下午一時四十分許止，在臺中縣太平市○○○路與永平路
    口之太平市立中興停車場前，先後六次分別向駕車至該處欲停放車輛之丙○○及
    其他五輛不詳姓名年籍之駕駛人佯稱：其為該處停車場之收費員，欲於該處停放
    車輛須向其繳交停車費新台幣（下同）五十元等語，致使丙○○及其他五輛不詳
    姓名年籍之駕駛人等六部車輛之駕駛人誤以甲○○確係該處停車場之收費員，而
    陷於錯誤，並分別交付五十元予甲○○收執。嗣於同日下午一時四十分許，為警
    於上址查獲，並扣得甲○○詐取之金額三百元。
二、案經臺中縣警察局霧峰分局報請臺灣臺中地方法院檢察署檢察官偵查起訴。
    理  由
一、右揭事實業據被告甲○○於警訊、偵查中、原審及本院審理時供承不諱，核與被
    害人丙○○於警局中之指述情節相符，並有證人即實際管理該停車場之太平市市
    公所之職員林金枝於警局中證稱詳實，復有現場圖及照片附卷足參，且有被告詐
    得之三百元扣案足證，是足認被告上開之自白，核與事實相符。本件事證明確，
    被告上開犯行，洵堪認定。
二、核被告甲○○所為，係犯刑法第三百三十九條第一項之詐欺取財罪。被告先後六
    次之詐欺行為，時間緊接，犯罪構成要件復相同，顯係基於概括之犯意為之，為
    連續犯，爰依刑法第五十六條之規定以一罪論，並加重其刑。原審判決適用刑法
    第五十六條、第三百三十九條第一項、第四十一條第一項前段，罰金罰鍰提高標
    準條例第一條前段、第二項之規定，並審酌被告犯罪之動機、智識程度、手段、
    詐取之財物非鉅及其犯罪後業已供認犯行等一切情狀，量處被告拘役伍拾日，並
    諭知易科罰金之折算標準。且認扣案之三百元，雖為被告上開犯罪所得，然既非
    被告所有，而不為沒收之宣告，核其認事用法均無違誤，量刑亦妥適，應予維持
    。被告上訴意旨以其係因酒後經包商煽動始向丙○○等人收費，且其自認無顏再
    留在學校已自動辭職，原審量刑顯然過重等語，指摘原審判決不當，惟如前所述
    原審判決業已審酌被告犯罪之動機、智識程度、手段、詐取之財物非鉅及其犯罪
    後業已供認犯行等一切情狀，為適度之量刑，並無何不當之處，被告上訴顯無理
    由，應予駁回。
據上論斷，應依刑事訴訟法第三百六十八條，判決如主文。
本案經檢察官乙○○到庭執行職務。
中      華      民      國　  九十一     年      四       月   二十五   日
                                   臺灣高等法院臺中分院刑事第三庭
                                         審判長法  官　陳　朱  貴
                                               法　官  劉　連　星
                                               法　官  胡  忠  文
右正本證明與原本無異。
不得上訴。
                                               書記官  許  美  惠
中      華      民      國　  九十一     年      四       月   二十六   日
附錄本案論罪科刑法條：
刑法第三百三十九條第一項
意圖為自己或第三人不法之所有，以詐術使人將本人或第三人之物交付者，處五年以
下有期徒刑、拘役或科或併科一千元以下罰金。
                                                              　　　　　Ｆ
